【裁判字號】    87,訴,1279
【裁判日期】    890531
【裁判案由】    違反麻醉藥品管理條例等
【裁判全文】
臺灣高雄地方法院刑事判決                        八十七年度訴字第一二七九號
    公  訴  人  臺灣高雄地方法院檢察署檢察官
    被      告  甲○○
    指定辯護人  本院公設辯護人  乙○○
右列被告因違反毒品危害防制條例案件，經檢察官提起公訴（八十七年度偵字第二０
四０號），及移送併辦（八十七年度偵字第一三八九四號），本院判決如左：
      主  文
甲○○連續施用第二級毒品，免刑，扣案之第二級毒品安非他命（毛重壹點捌公克）
，沒收銷燬之。又施用第一級毒品，免刑。
      事  實
一、甲○○基於概括犯意，自民國八十六年六月十日起至八十七年六月上旬某日止，
    在高雄市○鎮區○○路一九六號住處，連續施用第二級毒品安非他命多次。另於
    八十七年一月十七日上午十一時許回溯二十四小時內之某時，在不詳處所，施用
    第一級毒品海洛因一次。嗣於八十七年一月十七日上午十一時許，在上開住處為
    警查獲，復於同年六月十一日甲○○於臺灣高雄看守所附設勒戒處所入所接受觀
    察勒戒時，經該所主管檢身查獲甲○○為施用安非他命而持續持有之第二級毒品
    安非他命（毛重一點八公克）。
二、案經高雄市政府警察局新興分局移送臺灣高雄地方法院檢察署檢察官偵查起訴及
    移送併辦，由本院依職權裁定送觀察、勒戒，認有繼續施用毒品傾向，再裁定施
    以強制戒治，嗣於強制戒治執行滿三月，由本院裁定停止戒治，所餘戒治期間，
    付保護管束，期滿未經撤銷，視為強制戒治執行期滿。
      理  由
一、訊據被告甲○○固坦承於右揭時、地施用第二級毒品安非他命，並於八十七年六
    月十一日入高雄看守所附設勒戒所接受觀察勒戒時，經該所主管查獲其為施用第
    二級毒品而持有之第二級毒品（毛重一點八公克）之犯行，惟矢口否認有施用第
    一級毒品海洛因之犯行，辯稱：可能是到朋友那裡，不知不覺睡著了云云；本院
    公設辯護人則為被告辯述被告所犯施用毒品罪，經裁定停止戒治，停止期間付保
    護管束期滿，應為免刑之判決等語。經查，被告於查獲當時經警所採尿送驗結果
    ，呈甲基安非他命及嗎啡陽性反應，有高雄市立凱旋醫院八十七年二月六日煙毒
    尿液檢驗成績書及高雄醫學院附設中和紀念醫院檢驗報告單各乙紙附卷可稽，顯
    見被告上開所辯要屬避就之詞，殊難採信，此外復有第二級毒品安非他命（毛重
    一點八公克）扣案可稽，事證明確，被告犯行堪以認定。
二、查被告甲○○行為後，毒品危害防制條例已於八十七年五月二十日公布，自同年
    月二十二日起施行，被告施用第一級毒品海洛因及第二級毒品安非他命之犯行，
    以之與被告行為時之舊法肅清煙毒條例相比較結果，以裁判時之新法即毒品危害
    防制條例之規定有利於被告，依刑法第二條第一項前段之規定，自應適用該新法
    論處。核被告甲○○所為，係違反毒品危害防制條例第十條第一項、第二項之罪
    。其先後多次施用第二級毒品安非他命犯行，時間緊接，方法相同，觸犯構成要
    件相同之罪名，顯係基於概括犯意為之，應依連續犯之規定，以一罪論。又檢察
    官移送併辦部分因與本件起訴部分，有連續犯之裁判上一罪關係，為起訴效力所
    及，本院自應併予審理。另被告於八十七年六月十一日於臺灣高雄看守所附設勒
    戒處所入所接受觀察勒戒時，經檢身被查獲持有之第二級毒品安非他命，乃被告
    基於上開施用第二級毒品概括犯意之繼續持有狀態，業據被告供明在卷，被告施
    用第二級毒品前之持有第二級毒品行為（同條例第十一條第二項），本應以持有
  論，惟持有後進而施用，其持有之低度行為應被施用之高度行為所吸收，不另論
    其持有第二級毒品罪。被告所犯上開二罪，犯意各別，行為互異，應予分論併罰
    。
三、按犯毒品危害防制條例第十條之罪者，檢察官應先將被告送勒戒處所觀察、勒戒
    ；經觀察勒戒後，有繼續施用毒品之傾向者，由檢察官聲請法院裁定令入戒治處
    所施以強制戒治，期間為一年；強制戒治執行已滿三月，戒治處所認無繼續戒治
    之必要者，得檢具事證，報由檢察官聲請法院裁定停止戒治，前項停止期間，應
    付保護管束，期滿未經撤銷者，視為強制戒治期滿，其違反保護管束應遵守事項
    情節重大者，得由檢察官聲請法院裁定撤銷停止戒治；強制戒治期滿或停止戒治
    交付保護管束期滿，應由檢察官為不起訴之處分；本條例修正施行前繫屬之案件
    ，審判中，由法院依修正後規定處理之，依修正後規定應為不起訴處分者，法院
    應為免刑之判決，毒品危害防制條例第二十條第一項第二項、第二十二條第一項
    、第二項前段、第二十三條第一項、第三十五條第三款分別定有明文。經查本案
    被告業經本院依前開毒品危害防制條例規定，以職權裁定送觀察、勒戒後，認有
    繼續施用毒品之傾向，再經裁定令入戒治處所施以強制戒治一年，嗣於強制戒治
    執行滿三月，經本院裁定停止戒治，所餘戒治期間，付保護管束，而於八十八年
    六月二十八日期滿未經撤銷，視為強制戒治期滿，有臺灣高雄看守所附設勒戒處
    所八十七年六月廿二日高所正戒勒字第三三三號函、台灣屏東戒治所八十七年十
    月廿九日屏戒治所字第０二八四號函、台灣屏東戒治所八七戒證字第一八一號停
    止戒治證明書、臺灣高雄地方法院檢察署八七年戒執護字第八六號觀護卷宗等在
    卷可參，爰依毒品危害防制條例第二十三條第一項、第三十五條第三款規定為免
    刑之判決。扣案之第二級毒品安非他命（毛重一．八公克）係違禁物，有高雄醫
    學院附設中和紀念醫院檢驗報告單在卷可稽，應依毒品危害防制條例第十八條第
    一項前段規定，宣告沒收銷燬之。
據上論斷，應依刑事訴訟法第二百九十九條第一項但書，毒品危害防制條例第十條第
一項、第二項、第二十三條第一項、第三十五條第三款、第十八條第一項前段，刑法
第十一條前段、第二條第一項前段、第五十六條，判決如主文。
本案經檢察官劉昀到庭執行職務。
中      華      民      國    八十九    年      五      月    三十一    日
                  臺灣高雄地方法院刑事第一庭
                                      審判長法  官  陳顯榮
                                            法  官  邱基峻
                                            法  官  陳玉聰
右正本證明與原本無異。
如不服本判決，應於判決送達後十日內，向本院提出上訴狀。
                                      書   記   官  陳淑卿
中    華    民    國      八十九      年      六      月      一      日


司法院資訊處製作；財團法人民間司法改革基金會備份。
